Inventaris van het archief van het Gemeenschappelijk Administratie Kantoor (GAK), 1952-2001
Nationaal Archief, Den Haag
- Stukken van algemene aard., I
  - Verhouding tot de Rijksverzekeringsbank/Sociale Verzekeringsbank, agrarische en andere organisaties., I.5
    - De Rijksverzekeringsbank/Sociale Verzekeringsbank., I.5a
      - Stukken betreffende pandstortingen door organisaties aangesloten bij CB en et Gak bij de Rijksverzekeringsbank (later de Sociale Verzekeringsbank) ingevolge de sociale verzekeringswetten., 1903 jan. - 1969 feb.; 193-218; 26 omslagen
        Bevat informatie over individuele gevallen
        - CLO, 1938 apr. - 1945 okt., 193
        - CLO en CLTO, 1945 nov. - 1952 dec., 194
        - CLO en CLTO, 1949 jan. - 1952 mei., 195
        - CLO en CLTO, 1953 jan. - 1958 feb., 196
        - CWRB, 1903 jan. - 1920 dec., 197
        - CRWB, 1921 jan. - 1937 dec., 198
        - CRWB, 1938 jan. - 1945 dec., 199
        - CRWB, 1946 jan. - 1951 apr., 200
        - CRWB, 1951 mei - 1955 dec., 201
        - CRWB, 1956 jan. - 1958 dec., 202
        - CRWB, 1959 jan. - 1968 feb., 203
        - Sociaal Fonds voor de Nederlandse Visserij., 1963 juli, 204
        - TO, 1923 apr. - 1948 dec., 205
        - ZR, 1915 juli - 1926 sept., 206
          Bevat een notariële akte (met zegel ) betreffende het aangaan van een obligatielening (van 1 miljoen gulden) door ZR d.d. 22-7-1915
        - ZR, 1926 okt. - 1930 dec., 207
        - ZR, 1931 jan. - 1933 juni, 208
        - ZR, 1933 juli - 1937 jan., 209
        - ZR, 1937 feb. - 1939 jan., 210
        - ZR, 1929 feb. - 1942 okt., 211
        - ZR, 1942 nov. - 1947 mrt., 212
        - ZR, 1947 apr. - 1951 dec., 213
        - ZR, 1952 jan. - 1955 dec., 214
        - ZR, 1956 jan. - 1959 dec., 215
        - ZR, 1960 feb. - 1962 dec., 216
        - ZR, 1963 jan. - 1969 feb., 217
        - Bedrijfsvereniging voor ongevallenverzekering voor de Zuivelindustrie, 1956 dec. - 1967 dec., 218
      - Correspondentie van de CWRB met de Rijksverzekeringsbank en de Sociale Verzekeringsbank betreffende het aandeel van de CWRB in de administratiekosten van de bank ingevolge de ongevallenwet-1901 en de ongevallenwet-1921., 1904 okt. - 1969 jan.; 219-220; 2 omslagen
        - 1904 okt. - 1947 nov., 219
        - 1948 jan. - 1969 jan., 220
      - Stukken betreffende de Rijksverzekeringsbank en haar taak ingevolge de ongevallenwet-1901. (afdrukken van brieven en kranten/tijdschriftenartikelen)., 1907 mrt. - 1907 juni; 221; 1 omslag
      - Stukken betreffende het tekort van de Rijksverzekeringsbank., 1908 feb. - 1910; 222; 1 omslag
      - Stukken betreffende de verdeling van de administratiekosten van de Rijksverzekeringsbank., 1908 feb. - 1922 apr.; 223; 1 omslag
        Bevat persoonlijke stukken van dir. Posthuma
      - Nota betreffende de administratiekosten en het tekort van de Rijksverzekeringsbank, opgemaakt voor mr. Idsinga., 1910 mrt.; 224; 1 stuk
      - Stukken betreffende de commissie van voorbereiding tot organisatie der Rijksverzekeringsbank., 1913; 225; 1 omslag
        Bevat persoonlijke stukken van directeur Posthuma
      - Correspondentie van CB en de CRWB met de minister van Arbeid, Handel en nijverheid betreffende de verdeling van de administratiekosten van de Rijksverzekeringsbank Bevat ook interne correspondentie., 1914 - 1935 juli; 226; 1 omslag
      - Stukken betreffende de commissie inzake de billijke verdeling van de administratiekosten van de Rijksverzekeringsbank., 1920 juni - 1922 juli; 227-229; 3 omslagen
        - 1920 juni - 1922 juli, 227
        - 1922 juli - 1923 juni, 228
        - 1923 juli - 1924 mei, 229
      - Correspondentie van de Hooge raad van Arbeid met diiversen betreffende de administratiekosten van de Rijksverzekeringsbank., 1921 okt. - 1921 nov.; 230; 1 omslag
      - Stukken betreffende de sub-commissie voor de binnendienst uit de Raad van Toezicht op de Rijksverzekeringsbank., 1922 okt. - 1930 feb.; 231; 1 omslag
      - Stukken betreffende de Raad van Toezicht op de Rijksverzekerings-bank., 1922 febr. - 1949; 232-241; 10 omslagen
        - 1922 feb. - 1923 okt., 232
        - 1923 nov. - 1925 dec., 233
        - 1926 jan. - 1928 dec., 234
        - 1929 jan. - 1933 mei, 235
        - 1934 mei - 1936 jan., 236
        - 1936 feb. - 1938 apr., 237
        - 1938 mei - 1939 aug., 238
        - 1939 sept. - 1943 aug., 239
        - Betreffende de financiële positie van het invaliditeits- en ouderdomsfonds, 1935 mei - 1940 nov., 240
        - jaarverslagen 1934 - 1949., 241
          1944 ontbreekt
      - Stukken betreffende de Raad van Toezicht op de Rijksverzekeringsbank; alsmede betreffende de sub-commissie van de buitendienst van deze Raad van Toezicht., 1922 mrt. - 1924 feb.; 242; 1 omslag
      - Stukken betreffende de commissie inzake de verdeling van de administratiekosten van de Rijksverzekeringsbank (veelal notulen van de vergaderingen van de commissie, met bijlagen)., 1922 mei - 1923 juli; 243; 1 omslag
      - Rapport "Overzicht van de administratiekosten der Rijksverzekeringsbank" (bijgewerkt tot 1 januari 1928)., 244; 1 stuk
      - Correspondentie van ZR, CLO en TO met de Rijksverzekerings-Bank en later de Sociale Verzekeringsbank betreffende verrekening Schadeloosstelkling met de Rijksverzekeringsbank/Sociale-Verzekeringsbank ingevolge de ongevallenverzekering., 1931 nov. - 1960 nov.; 245; 1 omslag
        Bevat veel informatie over individuele gevallen
      - Correspondentie van de CWRB met de Rijksverzekeringsbank betreffende de aangifte van ongevallen, alsmede correspondentie van de CWRB met diversen betreffende de toezending van een "Verbandboek"., 1933 juli - 1964 mrt.; 246; 1 omslag
      - Correspondentie van organisaties aangesloten bij CB en het Gak het bestuur van de Rijksverzekeringsbank betreffende overlegging van bewijsstukken ingevolge de ongevallenverzekering., 1934 apr. - 1956 juli; 247-249; 3 omslagen
        - CLO, 1938 apr. - 1952 apr., 247
        - CWRB, 1937 jan. - 1956 juli, 248
        - TO, 1934 apr. - 1949 nov., 249
      - Correspondentie van CLO en CLTO met de Rijksverzekeringsbank betreffende de bijdrage van CLO en CLTO in de administratiekosten van de Rijksverzekeringsbank ingevolge de land- en Tuinbouwongevallenwet 1922., 1935 apr. - 1956 juni; 250; 1 omslag
      - Stukken betreffende uitbreiding van de bevoegdheden van de Raad van Toezicht van de Rijksverzekeringsbank alsmede betreffende de aard en werkzaamheden van de commissie van overleg met het bestuur van de Rijksverzekeringsbank., 1935 sept. - 1936 juni; 251; 1 omslag
      - Stukken betreffende het in pand geven van hypothecaire vorderingen bij de Rijksverzekeringsbank door organisaties aangesloten bij CB., 1938 - 1951 juni; 252; 1 omslag
      - Stukken betreffende de Raad van Toezicht op de Rijksverzekeringsbank., 1938 mrt. - 1953 jan.; 253-260; 8 omslagen
        - 1938 mrt. - 1939 mrt., 253
        - 1940 mrt. - 1941 mrt., 254
        - 1941 apr. - 1943 feb., 255
        - 1943 mrt. - 1946 sept., 256
        - 1946 sept. - 1949 mrt., 257
        - 1946 okt. - 1948 dec., 258
        - 1949 mrt. - 1949 dec., 259
        - 1949 dec. - 1953 jan., 260
      - Notulen en agenda's van vergaderingen van de Raad van Toezicht op de Rijksverzekeringsbank., 1939 apr. - 1947 aug.; 261-262; 2 omslagen
        - 1939 apr. - 1942 juli, 261
        - 1942 juli - 1947 aug., 262
      - Correspondentie van de CWRB met de Rijksverzekeringsbank en later de Sociale Verzekeringsbank betreffende verrekeningen met gesloten beurzen. Bevat tevens interne correspondentie en notities., 1947 mei - 1972 apr.; 263-264; 2 omslagen
        Bevat veel afrekeningsstaten
        - 1947 mei - 1954 dec., 263
        - 1955 jan - 1972 apr., 264
    - Agrarische organisaties., I.5b
      - Correspondentie van CB en het Gak namens agrarische ledenorganisaties met de bedrijfsvereniging voor het Agrarisch Bedrijf en de Bedrijfsziekenkas voor Land- en Tuinbouw veelal betreffende casussen ingevolge de ongevallen- en ziektewet., 1918 dec. - 1957 sept.; 265-268; 4 omslagen
        - 1918 dec. - 1952 apr., 265
        - 1952 mei - 1954 juni, 266
        - 1954 juli - 1955 dec., 267
        - 1955 juli - 1957 sept., 268
      - Stukken betreffende het scheidsgerecht "boomkwekerij" van de Nederlandsche Tuinbouwraad., 1921 feb. - 1926 juli; 269; 1 omslag
      - Correspondentie van CB en het Gak namens agrarische ledenorganisaties met de bedrijfsvereniging Het Platteland veelal betreffende casussen ingevolge de ongevallenwet., 1937 juli - 1957 aug.; 270-272; 3 omslagen
        - 1937 juli - 1953 feb., 270
        - 1953 mrt. - 1953 nov., 271
        - 1953 dec. - 1957 aug., 272
      - Correspondentie van CB en het Gak namens agrarische ledenorgaorganisaties met de Nationale Boeren Onderlinge en de FBV veelal betreffende casussen ingevolge de ongevallen- en ziektewet. Ook interne correspondentie en notities., 1937 juli - 1957 juli; 273-275; 3 omslagen
        - 1937 juli - 1953 feb., 273
        - 1953 mrt. - 1953 nov., 274
        - 1953 dec. - 1957 juli, 275
      - Correspondentie van CB en het Gak namens agrarische ledenorganisaties met de Onderlinge Bedrijfsvereniging Land- en Tuinbouwbelang, en de onderlinge Ziekteverzekering veelal betreffende casussen ingevolge de ongevallen- en ziektewet., 1937 sept. - 1957 juni; 276-278; 3 omslagen
        - 1937 sept. - 1953 apr., 276
        - 1953 mei - 1953 nov., 277
        - 1953 dec. - 1957 juni., 278
      - Correspondentie van CB en het Gak namens agrarische ledenorgaorganisaties met de Onderlinge Bedrijfsvereniging De Waarborg betreffende diverse zaken., 1938 okt. - 1956 apr.; 279-280; 2 omslagen
        - 1938 okt. - 1953 sept., 279
        - 1953 okt. - 1956 apr., 280
      - Correspondentie van CB en het Gak namens agrarische ledenorganisaties met de Federatie voor Ongevallenverzekering veelal betreffende casussen ingevolge de ongevallenwet., 1942 juli - 1956 dec.; 281-282; 2 omslagen
        - 1942 juli - 1953 dec., 281
        - 1954 jan. - 1956 dec., 282
      - Stukken betreffende de Stichting voor de Landbouw (hoofdafdeling "Sociale Zaken")., 1947 mei - 1949 sept.; 283-284; 2 omslagen
        - 1947 mei - 1947 dec., 283
        - 1948 jan. - 1949 sept., 284
      - Stukken betreffende de bedrijfsvereniging voor het Agrarisch Bedrijf (BVAB)., 1953 - 1964 dec.; 285-293; 9 omslagen
        - Notulen en concept-besluiten van de BVAB-ongevallen verzekering en BVAB-Ziekengeld-, Kinderbijslag-, Wachtgelden Werkloosheidsverzekering., 1953 dec. - 1954 dec., 285
          Tevens het jaarverslag van de BVAB- Ziekengeld-, kinderbijslag-, wachtgeld- en werkloosheidsverzekering over 1953
        - Convocaties, agenda's en besluitenlijsten van Bestuursvergaderingen en vergaderingen van afdelingsdirecties, 1954 feb. - 1956 mrt., 286
          Tevens jaarverslag van de BVAB-Ongevallenverzekering en de BVAB-Ziekengeld-, kinderbijslag-, wachtgeld- en werkloosheidsverzekering over 1954
        - Convocaties, presentielijsten en notulen van bestuursvergaderingen en vergaderingen van afdelingdirecties, 1956 mei, 287
        - Correspondentie van het Gak met BVAB betreffende diverse zaken Ook interne correspondentie., 1957 aug. - 1964 dec., 288
        - Notulen van de bestuursvergadering (1954 jan.-1956 mrt.)., 289
        - Notulen van de vergaderingen van de afdelingsdirecties (1954 feb.-1956 juni) alsmede de notulen van de vergadering van de vergadering van de directeuren van de voormalige afdelingen van de BVAB (1957 apr)., 290
        - Notulen van de vergadering van het dagelijks bestuur., 1954 feb. - 1956 apr., 291
        - Notulen van de directievergaderingen van de afdelingen van de Bedrijfsvereniging voor het Agrarisch Bedrijf, 1953 feb. - 1954 sept., 292; 1 omslag
        - Stukken betreffende het tekort van het Landbouwongevallen-fonds (deels vertrouwelijk), 1954 juli - 1955 mrt., 293; 1 omslag
      - Correspondentie van het Gak namens agrarische ledenorganisaties met de gewestelijke kantoren van de bedrijfsvereniging voor het Agrarisch Bedrijf betreffende diverse zaken Ook interne correspondentie., 1955 apr. - 1964 dec.; 294-305; 12 omslagen
        - Gewestelijk Kantoor Drenthe., 1955 apr. - 1959 nov., 294
        - Gewestelijk Kantoor Friesland, 1955 juni - 1960 sept., 295
        - Gewestelijk Kantoor Gelderland, 1957 juli - 1962 mrt., 296
        - Gewestelijk Kantoor Groningen, 1956 aug. - 1962 juli., 297
        - Gewestelijk Kantoor Limburg, 1956 okt. - 1959 mrt., 298
        - Gewestelijk Kantoor Noord-Brabant, 1956 okt. - 1959 jan., 299
        - Gewestelijk kantoor Noord-Holland, 1957 okt.-1964 dec., 300
        - Gewestelijk Kantoor Overijssel., 1957 apr. - 1959 dec., 301
        - Gewestelijk Kantoor Utrecht., 1957 okt. - 1962 okt., 302
        - Gewestelijk Kantoor Zeeland, 1957 aug. - 1960 mrt., 303
        - Gewestelijk kantoor Zuid-Holland 1., 1957 juli - 1961 nov., 304
        - Gewestelijk kantoor Zuid-Holl. 2., 1957 sept. - 1960 okt., 305
    - Andere organisaties., I.5c
      - Notulen en presentielijsten van vergaderingen van de commissies van toezicht en van de algemene ledenvergaderingen van diverse garantiebanken, credietbanken en risico-verenigingen (niet aangesloten bij CB)., 1915 - 1935 juni; 306, 2042; 2 omslagen
        Geordend per organisatie
        - 1917 apr. - 1921 mei, 306
        - 1915 okt. - 1920 juli, 2042
      - Notulen (en deels presentielijsten) van bestuurs- en algemene ledenvergaderingen, alsmede van de vergaderingen van de commissies van toezicht van diverse risicoverenigingen (veelal aangesloten bij de Onderlinge Garantie-Vereniging voor Handel en Nijverheid)., 1915 juni - 1941 juni; 307, 2043; 2 pakken
        - 1916 mei - 1923 febr., 307
        - 1921 sept. - 1941 jan., 2043
      - Stukken betreffende de Nederlandse Vereniging tot bevordering van de arbeid voor onvolwaardige arbeidskrachten., 1927 sept. - 1955 juli; 308; 1 omslag
      - Stukken betreffende de Hoofdcommissie voor de Normalisatie in Nederland (zie ook no. 373)., 1929 jan. - 1940 okt.; 309; 1 omslag
      - Stukken betreffende de Nederlandse organsiatie voor de internationale Kamer van Koophandel., 1929 mei - 1950 dec.; 310-311; 2 omslagen
        - 1929 mei - 1945 juli, 310
          Bevat ook correspondentie van CB met provinciale Kamers van Koophandel over de periode 23 nov. 1944 -26 juli 1945
        - 1946. jan. - 1950 dec., 311
      - Stukken betreffende de vergaderingen van vertegenwoordigers van de FBV en de Vereeniging van Raden van Arbeid. Notulen, vergaderstukken, correspondentie e.d., 1930 feb. - 1935 dec.; 312; 1 omslag
      - Correspondentie van CB en FBV met financiële instellingen betreffende zekerheidsstelling door afdelingskassen en eigenrisico dragers. Bevat tevens interne correspondentie en notities., 1931 mrt. - 1954 aug.; 313-316; 4 omslagen
        - De Nederlandsche Bank, 1933 mei - 1941 apr., 313
        - Geldersche Crediet Vereeniging, 1935 mrt. - 1937 juli, 314
        - N.V. Nationale Borgmaatschappij., 1931 mrt. - 1938 dec., 315
        - N.V. Nationale Borgmaatschappij, 1941 feb. - 1954 aug., 316
      - Stukken betreffende het Drankwetcontrole- en administratiekantoor ("D.A.K.") (deels vertrouwelijk)., 1931 nov. - 1938; 317, 2044, 2045; 3 omslagen
        - 1934 febr. - 1937 juni, 317
        - 1931 nov. - 1933 jan., 2044
        - 1933 juli - 1935 jan., 2045
      - Stukken betreffende de Onderlinge Verzekeringsmaatschappij voor middenstandsziekteverzekering "De Onze" (veel correspondentie van CB met genoemde vereniging)., 1936 - 1940; 318, 2046; 2 omslagen
        - 1937 jan. - 1939, 318
        - 1934 jan. - 1940 mrt., 2046
      - Stukken betreffende het Nederlands Instituut voor Lifttechniek., 1938 - 1963 feb.; 319; 1 omslag
      - Correspondentie van CB met diverse overheidsinstellingen en het Nederlandsch Beheersinstituut betreffende het verkrijgen van goedkeuring voor het houden van vergaderingen., 1940 juli - 1945 nov.; 320; 1 omslag
      - Correspondentie van CB met de gemachtigde voor de prijzen van het departement voor Bijzondere Economische Gelegenheden betreffende de goedkeuring van premietarieven Bevat tevens "Mededelingen van de Bedrijfsgroep Schade-Verzekering" (1943)., 1942 jan. - 1944 okt.; 321; 1 omslag
      - Uitgaande brieven van CB aan diversen betreffende de samenstelling van de, in 1942 door het departement voor Bijzondere Economische Zaken ingestelde, Verzekeringsraad., 1942 dec. - 1943 nov.; 322; 1 omslag
      - Stukken betreffende de ondervakgroep "ongevallenverzekering", ingesteld bij beschikking der organisatie-commissie voor het bedrijfsleven., 1944 mrt. - 1951 okt.; 323; 1 omslag
        Veel vertrouwelijke informatie
      - Stukken betreffende "De Industrieële Club"., 1945 juni - 1964 apr.; 324; 1 omslag
      - Uitgaande brieven, gezamelijk geschreven door de FBV en de Vereeniging van Raden van Arbeid, aan diverse ministeries betreffende diverse zaken., 1945 sept. - 1951 jan.; 325; 1 omslag
      - Stukken betreffende de International Social Security Association (I.S.S.A.)., 1947 okt. - 1969 apr.; 326-328; 3 omslagen
        - 1947 okt. - 1950 aug., 326
        - 1950 aug. - 1952 dec., 327
        - 1952 dec.. - 1969 apr., 328
      - Correspondentie van CB met het Centraal Bureau voor het Consumentencrediet betreffende consumentenkrediet., 1947 okt. - 1949 nov.; 329; 1 omslag
      - Stukken betreffende de Vereeniging "Nederland in den Vreemde"., 1947 sept. - okt.; 330; 1 omslag
      - Stukken betreffende de Vereeniging tot behartiging der stoomvaartbelangen in Nederland., 1947 - 1954 juni; 331; 1 omslag
      - Stukken betreffende de studiekring voor moderne kantoortechniek "STUMOKA"., 1948 juli - 1958 apr.; 332; 1 omslag
      - Correspondentie van de CRWB met de Vereniging voor Luchtbehandeling betreffende een lezing en vergadering., 1949 dec. - 1953 apr.; 333; 2 stukken
      - Ingekomen stuk bij het bestuur van CB betreffende een uitnodiging voor de algemene ledenvergadering van de Koninklijke Vereniging "Indisch Instituut"., 1950 dec.; 334; 1 stuk
      - Correspondentie van CB en het Gak met regionale Kamers van Koophandel betreffende diverse zaken (veelal betreffende wijzigingen van inschrijving in de handelsregisters)., 1951 jan. - 1975 mrt.; 335-336; 2 omslagen
        - 1951 jan. - 1953 dec., 335
        - 1954 jan. - 1975 mrt., 336
          Bevat ook verslag, balans en rekening en verantwoording over het boekjaar 1953 van CB
      - Correspondentie van het Gak met de besturen van de bedrijfsverenigingen die hun administratie hebben opgedragen aan het Gak., 1951-1995; 1862-1889; 18 omslagen en 8 pakken
        - 1951-1953, 1862
        - 1954, 1863
        - 1955, 1864
        - 1956-1957, 1865
        - 1958, 1866
        - 1959, 1867
        - 1960-1961, 1868; pak
        - 1962, 1869
        - 1963-1965, 1870; pak
        - 1966-1967, 1871
        - 1968-1972, 1872; pak
        - 1973, 1873
        - 1974-1976, 1874; pak
        - 1977-1978, 1875; pak
        - 1979, 1876; pak
        - 1980, 1877
        - 1981, 1878
        - 1982, 1879
        - 1983, 1880
        - 1984, 1881
        - 1985, 1882
        - 1986, 1883
        - 1987, 1884
        - 1988, 1885
        - 1989-1991, 1886
        - 1992, 1887; pak
        - 1993, 1888; pak
        - 1994-1995, 1889
      - Correspondentie van het Gak met de Sociale Verzekeringsraad (vaak met uitvoerige bijlagen) betreffende diverse zaken de uitvoering van de sociale verzekering aangaande (deels vertrouwelijk)., 337-369; 33 pakken
        Bevat ook interne correspondentie en notities 1952 mei -1989 dec.
        - 1952 mei - 1954 dec., 337
        - 1955 jan. - 1956 feb., 338
        - 1956 mrt. - 1956 juni, 339
        - 1956 juni - 1956 okt., 340
        - 1956 okt. - 1957 mrt., 341
        - 1957 apr. - 1957 sept., 342
        - 1957 sept. - 1958 jan., 343
        - 1958 jan. - 1958 apr., 344
        - 1958 mei - 1958 juli, 345
        - 1958 aug. - 1958 nov., 346
        - 1958 dec. - 1959 mei., 347
        - 1959 mei - 1959 sept., 348
        - 1959 okt. - 1960 jan., 349
        - 1960 feb. - 1960 juni, 350
        - 1960 juli - 1960 nov., 351
        - 1960 dec. - 1962 juni, 352
        - 1962 aug. - 1964 dec., 353
        - 1965 jan. - 1966 juli, 354
        - 1966 juli - 1967 juli, 355
        - 1967 aug. - 1968 dec., 356
        - 1968 dec. - 1969 dec., 357
        - 1970 jan. - 1971 apr., 358
        - 1971 mei - 1973 mrt., 359
        - 1973 apr. - 1974 okt., 360
        - 1974 okt. - 1975 dec., 361
        - 1976 jan. - 1977 mei, 362
        - 1977 juni - 1979 mei, 363
        - 1979 juni - 1981 feb., 364
        - 1981 mrt. - 1982 apr., 365
        - 1982 mei - 1983 dec., 366
        - 1984 jan. - 1986 juli, 367
        - 1986 juli - 1988 feb., 368
        - 1988 sept. - 1989 dec., 369
      - Correspondentie van het Gak met het College van toezicht sociale verzekeringen (Ctsv)., 1995-2000; 2048-2083; 28 pakken en 8 omslagen
        - 1995, 2048-2049
          - jan. - 26 sept., 2048
          - 27 sept. - 31 dec., 2049
        - 1996, 2050-2054
          - jan. - 3 apr., 2050
          - 4 apr. - 16 juni, 2051
          - 17 juni - 17 juli, 2052
          - 18 juli - 31 okt., 2053
          - 1 nov. - 31 dec., 2054; omslag
        - 1997, 2055-2058
          - 8 jan. - 30 apr., 2055; omslag
          - 9 mei - 15 sept., 2056
          - 16 sept. - 31 okt., 2057
          - 1 nov. - 31 dec., 2058; omslag
        - 1998, 2059-2066
          - 12 jan. - febr., 2059; omslag
          - 13 mrt. - apr., 2060
          - 14 mei - 15 juli, 2061
          - 16 juli - 15 aug., 2062
          - 16 aug. - 16 sept., 2063
          - 17 sept. - 15 okt., 2064
          - 16 okt. - 30 nov., 2065
          - dec., 2066; omslag
        - 1999, 2067-2075
          - 20 jan. - 28 febr., 2067
          - 21 mrt. - 16 apr., 2068
          - 17 apr. - 10 juni, 2069
          - 11 juni - 15 juli, 2070
          - 16 juli - 26 juli, 2071
          - 27 juli - 31 aug., 2072
          - sept. - 14 okt., 2073
          - 15 okt. - nov., 2074
          - dec., 2075; omslag
        - 2000, 2076-2083
          - jan. - febr. 2000, 2076; omslag
          - mrt. - 15 apr. 2000, 2077; omslag
          - 16 apr. - 15 mei 2000, 2078
          - 16 mei - juni 2000, 2079
          - juli - 15 aug. 2000, 2080
          - 16 aug. - sept. 2000, 2081
          - okt. 2000, 2082
          - nov. - dec. 2000, 2083
      - Stukken betreffende het 3-maandelijks overleg van de directie Gak Nederland bv met de directie van het Ctsv., 1997-2001; 2085-2099; 14 omslagen en 1 pak
        - 1997, 2085; 1 omslag
        - 1998, 2086-2087; 1 omslag en 1 pak
          - 1e halfjaar, 2086; omslag
          - 2e halfjaar, 2087; pak
        - 1999, 2088-2091; 4 omslagen
          - 1e kwartaal, 2088
          - 2e kwartaal, 2089
          - 3e kwartaal, 2090
          - 4e kwartaal, 2091
        - 2000, 2092-2095; 4 omslagen
          - 1e kwartaal, 2092
          - 2e kwartaal, 2093
          - 3e kwartaal, 2094
          - 4e kwartaal, 2095
        - 2001, 2096-2099; 4 omslagen
          - 1e kwartaal, 2096
          - 2e kwartaal, 2097
          - 3e kwartaal, 2098
          - 4e kwartaal, 2099
      - Persberichten van het Landelijks Instituut voor Sociale Verzekeringen (Lisv)., 1997 mrt; 2101; 1 omslag
      - Correspondentie tussen GAK Nederland BV en het Landelijks Instituut voor Sociale Verzekeringen (Lisv), 1997-2001; 2102-2137; 4 pakken 32 omslagen
        - 1997 apr.-jun, 2102; 1 pak
        - 1997 juli--aug., 2103
        - 1997 sep.-okt., 2104; 1 pak
        - 1997 nov.-dec., 2105
        - 1998 jan., 2106
        - 1998 feb., 2107
        - 1998 mrt., 2108
        - 1998 apr., 2109
        - 1998 mei, 2110
        - 1998 juni, 2111
        - 1998 juli-aug., 2112
        - 1998 sep.-okt., 2113
        - 1998 nov.-dec., 2114
        - 1999 jan, 2115
        - 1999 feb., 2116; 1 pak
        - 1999 mrt., 2117